【裁判字號】    89,交聲,123
【裁判日期】    900131
【裁判案由】    聲明異議
【裁判全文】
臺灣高雄地方法院交通事件裁定                    八十九年度交聲字第一二三號
    原處分機關  高雄市交通事件裁決所
    受 處分 人
    即 異議 人  甲○○
右列受處分人因違反道路交通管理處罰條例案件，對於高雄市交通事件裁決所八十九
年八月十七日所為之處分 (原處分：高市建交裁字第三二─Ｂ00000000號）
，聲明異議，本院裁定如左：
    主  文
異議駁回。
    理  由
一、異議意旨如附件異議狀所載。
二、按汽車駕駛人駕駛汽車違反道路交通安全規則，因而肇事致人受傷者，吊扣其駕
    駛執照三個月至六個月，道路交通管理處罰條例第六十一條第二項定有明文。
三、經查異議人即受處分人甲○○於民國八十九年五月十一日晚上十時分許，駕駛車
    牌號碼ＺＤ─八六五號之營業用小客車，沿高雄市○○○路，由西往東方向行駛
    ，途經建國一路與凱國路之交岔路口，欲左轉進入凱國路時，本應注意汽車行駛
    至交岔路口左轉彎時，應行駛至交岔路口中心處再行左轉，並不得佔用來車道搶
    先左轉，而當時天候晴、夜間有照明、路面乾燥、無缺陷、無障礙物、視距良好
    等情狀，並無不能注意之情形，竟殊未注意，於未達交岔路口之中心處，即搶先
    左轉彎通過上開路口，適有被害人歐勝漢亦違反飲酒後其吐氣所含酒精份超過每
    公升０‧二五毫克以上，不得駕車之規定，竟於飲酒後酒精濃度高達每公升０‧
    三六毫克之酒醉狀態下，已達不能為安全駕駛動力交通工具時，仍貿然駕駛車牌
    號碼ＸＴＡ─六０八號重型機車，並逾越市區道路時速不得超過四十公里之限制
    ，以每小時六十公里高速，沿建國一路由東往西方向行駛，行經前揭交岔路口時
    ，撞及甲○○所駕駛汽車之右後車門，歐勝漢因而人車倒地，受有頭部外傷併創
    傷性蜘蛛膜下腔出血、左額葉挫傷性出血、後顱窩硬腦膜上出血、腦水腫及枕股
    骨折、下唇撕裂傷（五公分）、下巴撕裂傷（三公分）和上門牙斷裂等傷害之事
    實，業據被害人於本院八十九年度交易字第八一七號異議人涉犯業務過失傷害案
    偵審中指述歷歷，復有高雄市政府建設局車輛行車事故鑑定委員會八十九年六月
    二十二日八九高市車鑑字第四六一二號函附之該會第0000000號鑑定意見
    書、高雄醫學院附設中和紀念醫院甲種診斷證明書各乙份及車禍現場照片四張附
    在本院前開卷宗可稽。且證人即車禍當時於現場處理之高雄市政府警察局交通大
    隊警員邱琨峰於證述：「本件被告要轉彎是否有過中心點，在我到現場時尚看不
    出來，是後來我回去依草圖在制作正圖測量時才發現他尚未到中心點。」而判斷
    是否有過中心點之方式亦據其證述：「‧‧‧我們取雙黃線（凱國路之中心線）
    的延長線看他的左後車輪還在線上，所以認定他沒有過中心線。」（見本院八十
    九年度交易字第八一七號卷八十九年十二月二十八日審理筆錄）；再者，經比對
    警方於肇事現場所測繪之草圖與道路交通事故調查表所附之現場圖，判斷有無搶
    先左轉之主要參考依據為凱國路中心線及被告汽車左側車輪之位置所在，而草圖
    繪製之該車左後方車輪距離道路中心線為二點七公尺，凱國路快車道之分向線距
    中心線之寬度則為三點三公尺，此與道路交通事故調查表所附現場圖之內容一致
    ，兩者未見有何歧異；另佐以車禍現場照片，倘將該照片上道路中心線加以延伸
    ，應會觸及該車左後車輪，顯見被告車輛確有傾斜於道路中心線，其車身並非完
    全打直呈直線前進，故被告應有未達道路中心處前，即提早搶先左轉；且異議人
    聲請傳喚欲證明其車確實已駛達路口中心點始行左轉之證人賴陳月梅亦於本院八
    十九年十二月二十八日，八十九年度交易字第八一七號案件審理時證稱：我不會
    開車，我並不知道被告（即異議人）之車子有無過中心點，且未加以留意，但被
    告是很守規矩的等語，由此觀之，其對異議人是否未有搶先左轉並不知情，故異
    議人辯稱未搶先左轉云云，尚難採信，是異議人駕駛行為有違道路交通安全規則
    第一百０二條第一項第四款：「汽車行駛至交岔路口左轉彎時，應行駛至交岔路
    口中心處左轉，並不得佔用來車道搶先左轉」之規定，灼然至明。且被害人因本
    件車禍受傷，與異議人之過失行為間為有相當因果關係。綜上所述，異議人因駕
    車違反道路交通安全規則，因而肇事致人受傷，洵堪認定。況受處分人因上述過
    失致人於傷案件，已經本院八十九年度交易字第八一七號判處拘役四十日，有上
    開刑事判決書附卷足憑。從而原處分機關依首開規定，裁處吊扣駕駛執照三個月
    ，尚無不當。本件異議即無理由，應予駁回。
三、據上論斷，應依道路交通案件處理辦法第十九條裁定如主文。
中      華      民      國    九十      年      一      月    三十一    日
                                  臺灣高雄地方法院交通法庭
                                      法  官  廖 純 卿
右正本證明與原本無異。
如不服本裁定，應於裁定送達後五日內，向本院提出抗告狀。
                                      書記官  林 孝 聰
中    華    民    國      九十      年      二      月        一        日


司法院資訊處製作；財團法人民間司法改革基金會備份。
